臺灣高等法院臺南分院刑事判決
上　訴　人
即　被　告　乙○○
選任辯護人　彭大勇　律師
　　　　　　林士龍　律師
上列上訴人因詐欺案件，不服臺灣臺南地方法院93年度易字第42
9號中華民國94年5月3日第一審判決（起訴案號：臺灣臺南地方
法院檢察署92年度偵字第4283號；併辦案號：臺灣高雄地方法院
檢察署92年偵緝字第1803號），提起上訴，本院判決如下：
    主      文
原判決撤銷。
乙○○共同連續意圖為自己不法之所有，以詐術使人將本人之物
交付，累犯，處有期徒刑柒月。
    事      實
一、乙○○曾因違反動產擔保交易法案件，經本院判處有期徒刑
    三月確定，於民國 (下同）八十八年八月三日執行完畢，竟
    猶不知悔改，與其女友丁○○（另由臺灣高雄地方法院檢察
    署偵查中）二人，基於共同犯意之聯絡，意圖為自己不法所
    有之概括犯意，明知其所有之ＬＣＤ電腦液晶顯示器係空顯
    示器外殼，內容類似半成品之物，實際上缺乏價值高昂之Ｌ
    ＣＤ液晶顯示系統等零件之廉價貨，先於九十年十一月二十
    六日，由丁○○以阜井有限公司（下稱阜井公司）負責人名
    義，偕同乙○○持前開廉價之電腦液晶顯示器之類似半成品
    ，充作價值高昂之液晶顯示器五十台，向設在高雄市○○○
    路二０號甲○○所經營之「勝興當舖」典當，使甲○○陷於
    錯誤，而同意以新臺幣（下同）十五萬元之代價予以收當；
    其後，乙○○、丁○○二人得手後，復於翌日（同年月二十
    七日），再持相同之廉價之類似液晶顯示器半成品共一百五
    十台，一同至前開「勝興當舖」，向甲○○要求典當借款七
    十萬元，亦使甲○○因陷於錯誤而同意予以收當。嗣因乙○○等人雖回贖七十五台，惟事後就一百二十五台均未前來贖
    回該批典當物，甲○○始予拆開檢驗而發現受騙。
二、案經甲○○訴由高雄縣警察局移送臺灣臺南地方法院檢察署
    檢察官偵查起訴。
    理　　　由
一、訊據上訴人即被告乙○○矢口否認有何詐欺犯行，辯稱：我
    所典當的液晶顯示器，並不像檢察官所說的只有紙板及鐵片
    ，我向積豪公司買的是壹台二千八百元，點當給甲○○的是
    壹台二千五百元，且我有點當兩次，如果甲○○認為有問題
    ，他不會第二次再收受，而且我賣給他是二百台，高雄地院
    查扣的是一百二十五台，甲○○已賣出七十五台，顯見仍是
    有價值的云云。但查：
  (一)被告乙○○右揭詐欺之犯行，業據告訴人甲○○於警訊時及
  　偵查中指訴甚詳。
  (二)被告乙○○亦已坦承確有於上揭時地向告訴人甲○○典當前
    揭類似液晶螢幕顯示器等情。而被告所典當之前揭類似液晶
    螢幕顯示器，經原審於九十四年三月九日委由專家丙○○到
    場就扣案之前揭類似液晶螢幕顯示器一台，鑑定結果認為：
    依目前看到之物品（即扣押物）缺乏最重要的液晶顯示板
    。裡面的鐵塊及紙板不是製造流程應備之零件。業界所
    謂之半成品不應是這樣等包裝法，應是零件分散包裝再組裝
    。不應是組裝起來再拆解裝入其他零件，這樣會耗費人工成
    本，增加製造成本。有原審九十三年三月九日之鑑定筆錄附
    卷足憑。足認此外觀類似液晶螢幕顯示器之物，並非成品而
    係價值甚低之半成品。
  (三)再據證人甲○○於94年9月7日在本院審理中交互詰問時證述
    如下：
　　辯護人問：本案部分，乙○○跟丁○○總共典當總共二百台
　　　　　　  ，對不對？
　　證人　答：對。
　　辯護人問：為何高雄地方法院去查封只查封到一百二十五台
　　　　　　　？
　　證人　答：因為乙○○和他朋友一起有贖回七十五台。
　　辯護人問：你在典當當時有沒有把東西打開來過？
　　證人　答：有把紙箱打開，沒有把液晶螢幕拆卸插電，所以
　　　　　　  不知道裡面有什麼東西。
　　辯護人問：如果你知道乙○○事典當液晶螢幕是半成品的話
　　　　　　  ，你是否還會典當給他？
　　證人　答：還是會典當，但價格不會那麼高。
　　辯謢人問：你知道成品是多少錢？
　　證人　答：大概是六千多元。
　　檢察官問：被告分二次跟你典當二百台，每台典當多少錢？
  　證人　答：第一批五十台是借十五萬元，第二批一百五十台
    　　　　　是借七十萬元，共八十五萬元。不是預扣利息，
   　　　　　 因為丁○○有車子在我那邊典當，所以當時拿回
              去不是拿那麼多錢，大概有還車子利息還有車子
              典當的贖款，大概不到七十萬元。
    檢察官問：乙○○如果有來贖回二百台，要給你多少錢？
　  證人　答：利息是四分的利息等於三萬三千元的利息，八十
    　　　　　五萬加三萬六千元的利息。
　　檢察官問：本案你是一台典當多少錢？
　　證人　答：第一次五十台十五萬元，一台是三千元，第二次
　　　　　　　一百五十台是七十萬元，一台是四千多元將近五
　　　　　　  千元，二次平均一台典當四千二百五十元。
　　檢察官問：為何二次典當的價格會不一樣？
　　證人　答：因為第一次乙○○來典當，他本身沒有公司執照
　　　　　　　也沒有開發票，他說他後面還有一百五十台，他
　　　　　　　要請丁○○用公司名字開發票來典當，這個東西
　　　　　　　來源才會清楚，所以第二次把價格補回來，當時
　　　　　　  是這樣約定的。
　　檢察官問：你為何認為乙○○騙你？
　　證人　答：我以為是成品，後來發現是半成品價格差太多。
　　辯護人問：你說你以為是成品，是乙○○告訴你或是你個人
　　　　　　  以為是成品？
　　證人　答：我個人以為是成品，乙○○並沒有告訴我。
　　檢察官問：剛才你說如果是半成品的話，你的典當價格是六
　　　　　　  、七百元，是不是？
　　證人　答：是。
　　審判長問：本案是否分二次典當？
　　證人　答：五十台是第一天九十年十一月二十六日，一百五
　　　　　　  十台是第二天九十年十一月二十七日。
　　審判長問：為何第一次五十台典當十五萬元，第二次一百五
　　　　　　  十台典當七十萬元？
　　證人　答：因為第一次丁○○沒有來也沒有開發票所以把價
　　　　　　　錢壓抵，第二次有將五十台及一百五十台的發票
              開來而且丁○○也到場。
　(四)【本院審判長於94年9月7日當庭諭知勘驗扣案液晶顯示器】
　　勘驗結果：經當庭打開二台液晶顯示器，其液晶顯示器裡面
 　　　　　　沒有液晶螢幕，沒有喇叭，其中一台有ＩＣ板四
   塊，其中一台有ＩＣ板三塊。
    如依證人甲○○上開之證述以觀，顯見被告係以酷似液晶螢
    幕顯示器之物，冒充係成品而以高達平均每台四千二百五十
    元之價格典當得款後，即任其流當不贖回，又無液晶螢幕等
    物品應屬半成品，被告乙○○在典當時未向甲○○說係屬半
    成品，致甲○○陷於錯誤而以成品之價格供被告典當，則被
    告有詐欺之故意至明。此外又有勝興當舖之收當物品日報表
    影本與扣案之類似液晶螢幕顯示器一百二十五台足資佐證。
    被告亦坦承其所典當之前揭案之一百二十五台「液晶螢幕顯
    示器」內容物均相同，因此被告有上開故意詐欺之犯行，已
    至為灼然。
  (五)綜上所述，被告所辯，顯係卸責之詞，均不足採信，本件事
    證明確，被告乙○○之犯行可以認定。
  (六)又臺灣高雄地方法院檢察署92年偵緝字第1803號併案之事實
    ，經核與本案檢察官起訴之事實屬同一事實，本院自得併案
    審理，附此明。
二、核被告乙○○所為，係犯刑法第三百三十九條第一項之詐欺
    取財罪。其與丁○○二人間，就右開犯罪行為，有犯意聯絡
    及行為分擔，均應為共同正犯。又其二人先後兩次詐欺行為
    ，其犯罪時間緊接，所犯罪名與犯罪構成要件均屬相同，顯
    係基於概括犯意反覆為之者，為連續犯，應依刑法第五十六
    條規定論處併以加重其刑。被告乙○○前於八十八年六月間
    曾受有期徒刑三月之宣告，其於八十八年八月三日執行完畢
    ，五年內再犯本件有期徒刑以上之罪，應為累犯，依刑法第
    四十七條規定予以加重其刑，並依法遞加之。
三、原審予以論罪科刑，並量處有期徒刑壹年，固非無見。惟查
    ：（一）原審就本件被告乙○○共典當二百台，曾回贖七十
    五台，剩一百二十五台未贖回之事實，未於事實欄內載明，
    顯有未洽。（二）又被告乙○○已於94年9月4日與被害人甲○○私下和解，有和解書附於本院上訴審卷足稽，就此部分
    原審未及審酌，亦有未洽。被告上訴意旨猶執前詞，否認犯
    罪，雖不足採，惟原判決既有可議，自應由本院將原判決撤
    銷改判。爰審酌被告之前已有犯罪前科，且未能坦承認錯，
    與其品行、智識程度、犯罪之動機、目的、手段、所生之危
    害及犯罪後態度，於本院審理中已與被害人和解等一切情狀
    ，量處如主文第二項所示之刑，以示懲儆。
據上論結，應依刑事訴訟法第369條第一項前段、第364條、第
299條第一項前段，刑法第28條、第56條、第339條第1項、第47
條，罰金罰鍰提高標準條例第1條前段，判決如主文。
本案經檢察官李傳來到庭執行職務。
中　　華　　民　　國　　94　　年　　10　　月　　12　　日
                  刑事第五庭　  審判長法　官  楊明章
                                      法　官  戴勝利
                                      法　官  顏基典
以上正本證明與原本無異。
不得上訴。
　　　　　　　　　　　　　　　　　　　書記官  呂嘉文
中　　華　　民　　國　　94　　年　　10　　月　　13　　日
【附錄】本判決論罪科刑法條：
刑法第339條第1項：
意圖為自己或第三人不法之所有，以詐術使人將本人或第三人之
物交付者，處五年以下有期徒刑、拘役或科或併科一千元以下罰
金。
